臺灣宜蘭地方法院刑事判決　　　　　　　 93年度易字第464號
公　訴　人　臺灣宜蘭地方法院檢察署檢察官
被　　　告　丙○○　男　49歲.
上列被告因竊盜案件，經檢察官提起公訴（93年度偵字第3025號
）及移送併辦（93年度偵緝字第172號），本院判決如下：
    主  文
丙○○連續竊盜，累犯，處有期徒刑陸月，如易科罰金，以參佰
元折算壹日。
    事  實
一、丙○○前曾因竊盜案件，多次遭法院判處罪刑確定，最近一
    次於民國90年12月10日經本院以90年度易字第384 號判決判
    處有期徒刑6 月，如易科罰金，以3 百元折算1 日確定，甫
    於91年1 月17日易科罰金執行完畢。詎其猶不知悔改，竟基
    於意圖為自己不法所有之概括犯意，先於（1）93 年5 月22
    日9 時許，在花蓮縣壽豐鄉○○村○○路旁產業道路，趁乙○○疏於看管，徒手竊取乙○○掛於機車把手處之皮包1 個
    （內有郵局存簿、農會存簿），丙○○得手後正欲駕駛車牌
    號碼U3—7192號綠色自小客車離開現場之際，適為旁人所發
    現而高呼小偷，庚○○騎機車正經過上開地點時，聞訊即騎
    機車追趕丙○○所駕車輛並記下前述車牌號碼。嗣經乙○○
    報警後，始為警循線查獲上情；復於（2）93 年9 月18日19
    時15分許，在宜蘭縣冬山鄉○○路○ 段412 巷19號「鹿安宮
    」前，見甲○○所有車牌號碼GRK —211 號重型機車停放於
    鹿安宮樓梯口處且疏於看管，即思竊取該機車座墊下置物箱
    內之財物，遂徒手搬運該機車至鹿安宮旁巷子口之暗處，再
    以徒手強拉機車座墊成一縫隙後，利用該縫隙將手伸入座墊
    下搜尋置物箱中之財物，然於搜尋途中即為丁○○所發現並
    大聲呼叫抓賊，林東琦見狀即拔腿逃逸而未得逞。嗣經鹿安
    宮前眾人圍捕並報警後，始為警查獲上情。
二、案經宜蘭縣警察局羅東分局報請臺灣宜蘭地方法院檢察署檢
    察官偵查起訴及花蓮縣警察局花蓮分局報請臺灣花蓮地方法
    院檢察署檢察官偵查移送併辦。
    理  由
一、訊據被告丙○○固不否認有於93年5 月22日9 時許，駕駛車
    牌號碼U3—7192號綠色自小客車行經花蓮縣壽豐鄉○○村○○路旁產業道路，並曾在該路旁與乙○○談話；於93年9 月
    18 日19 時15分許，在宜蘭縣冬山鄉○○路○ 段412 巷19號
    「鹿安宮」前，移動甲○○所有車牌號碼GRK —211 號重型
    機車，並於聽見有人呼叫抓賊時，即拔腿逃離現場等事實，
    然矢口否認涉有竊盜之犯行，辯稱：「93年5 月22日伊是到
    花蓮縣壽豐鄉○○村○○路旁產業道路附近的一間小廟去拜
    拜，伊並沒有偷乙○○的東西。93年9 月18日伊到鹿安宮是
    去看廟會，因為伊腰痛，所以把機車牽出來，想坐在車上看
    廟會，當伊在移動機車時，是以一隻手扶著把手、一隻手扶
    著座墊，於移動過程中，該機車座墊就自動彈起來，伊的手
    未伸進座墊下，伊並沒有要偷座墊下置物箱內之物品，是因
    為伊有案底，所以才在聽到有人喊抓賊時，害怕而跑開。」
    云云，經查：
（一）犯罪事實一（1）之 部分：證人即被害人乙○○已於警詢
      （註：檢察官、被告均同意採用證人於警詢時之陳述為證
      據）、偵訊及本院審理時證述「93年5 月22日9 時許，在
      花蓮縣壽豐鄉○○村○○路旁產業道路，被告的綠色自小
      客車停在我的機車前方，被告曾問我採什麼菜，被告跟我
      交談後，我就去採胡瓜，一下子就聽到有人大喊你的皮包
      你的皮包，我才發現掛在機車把手上的1 個皮包不見了，
      皮包內還有郵局存簿、農會存簿。當我轉頭看時，被告已
      經上車開走了，我就看見庚○○追被告的車子，後來庚○○有寫下被告的車牌號碼，我就去報警。」等情綦詳（見
      花蓮縣警局偵查卷第13、14頁；花蓮地方法院檢察署93年
      度偵緝字第172 號卷第50、51頁、本院卷第56至58頁）；
      證人戊○○亦於本院審理時證稱「93年5 月案發當時，我
      聽到有人喊小偷小偷，我轉頭看到有一個人手上拿著皮包
      ，上車之後開車走了，車子顏色有一點青青的。之後就看
      到庚○○用機車追車子。」等情（見本院卷二第59頁）；
      證人庚○○則於警詢（註：檢察官、被告均同意採用證人
      於警詢時之陳述為證據）、偵訊及本院審理時證述「93年
      5 月22日9 時許，我正要騎機車到案發地點附近之田裡工
      作，忽然聽到有人喊皮包被偷，我便騎機車追上去，就看
      到被告已經從機車旁走到汽車旁上車走了，我就一直追，
      追到往花蓮的十字路口，才把被告的車牌號碼U3—7192號
      記下來，但是沒有直接抓到他，我還望著他的臉看，當天
      所看到的人就是被告。」等語（見花蓮縣警察局偵查卷第
      10 頁 ；花蓮地方法院檢察署93年度偵緝字第172 號卷第
      51頁、本院卷二第35、36頁）。依此，上開三位證人固然
      均未親眼目睹被告竊取乙○○財物之過程，然綜核三位證
      人前揭證詞及被告所自認「伊曾於93年5 月22日9 時許，
      駕駛車牌號碼U3—7192號綠色自小客車行經花蓮縣壽豐鄉
      ○○村○○路旁產業道路，並曾在該路旁與乙○○談話。
      」等情，暨卷附之93年5 月25日「車籍作業系統查詢認可
      資料」上所記載「車號U3—7192號自小客車之車主為丙○○，車身顏色為綠色」等字樣（見花蓮縣警察局偵查卷第
      16頁），已足認定於93年5 月22日9 時許，在花蓮縣壽豐
      鄉○○村○○路旁產業道路旁，竊取乙○○皮包1 個（內
      有郵局存簿、農會存簿等物）之人即為被告。故被告空言
      辯稱「當日伊是到附近的小廟拜拜，伊並沒有偷乙○○的
      東西。」云云，而否認此部分犯行，顯屬卸責之詞，自不
      足取。
（二）犯罪事實一（2）之 部分：此部分犯罪事實，迭據目擊證
      人丁○○於警詢（註：檢察官、被告均同意採用證人於警
      詢時之陳述為證據）、偵訊及本院審理時證述「93年9 月
      18日當天己○○叫我注意被告，我就在宜蘭縣冬山鄉○○
      路○ 段412 巷19號鹿安宮二樓樓梯口注意被告，到了當日
      19時15分許，我看見被告一隻手拉甲○○所有之GRK —21
      1 號重型機車的把手，一隻手拉機車後方半圓形的鐵製扶
      手，先將機車牽到巷子口比較暗的位置，之後被告便四處
      張望，然後就用手把機車座墊拉出一個縫隙，再以手伸進
      去座墊下摸，我立刻用台語喊你在做什麼，被告就趕快跑
      到他停車的地方，我們就在後面追被告，圍住被告不讓被
      告離開並報警。抓到被告之後，應該沒有其他人翻動機車
      座墊下的東西。」等情綦詳（見宜蘭縣警察局羅東分局偵
      查卷第8 、9 頁；宜蘭地方法院檢察署93年度偵字第3025
      號卷第20頁、本院卷二第26、27、30、31頁），且核與證
      人即被害人甲○○於警詢（註：檢察官、被告均同意採用
      證人於警詢時之陳述為證據）、偵訊及本院審理時所證述
      「我的GRK —211 號重型機車座墊鎖起來以後，如果用力
      往上拉，座墊可以有一個10公分寬的縫隙，手可以伸進去
      。機車座墊下置物箱內放有鞋子和衣服，本來是放的很整
      齊，事發後打開看裡面的東西已經被翻動而放得很亂，但
      沒有失竊東西。回到鹿安宮時，沒有人幫我打開機車座墊
      ，機車座墊下的東西不可能是被告以外之人所翻動。」等
      情（見宜蘭縣警察局羅東分局偵查卷第11頁；宜蘭地方法
      院檢察署93年度偵字第3025號卷第32頁、本院卷二第29、
      30頁）、證人己○○於偵訊及本院審理時所證述「當天有
      進香團到鹿安宮，有長輩有指稱被告為陌生人，叫我多注
      意，我就叫丁○○在二樓注意。之後丁○○大喊抓賊，就
      只看見被告在跑，我們就上前追他。後來在場的人並沒有
      打開機車座墊，翻動座墊下的東西，因為大家知道要保留
      現場，等車主回來確認有無失竊物品。」（見宜蘭地方法
      院檢察署93年度偵字第3025號卷第32、33頁、本院卷二第
      31、32頁）等語，均大致相符。依此，足證被告確係欲竊
      取被害人機車座墊下置物箱內之物品，始將被害人之機車
      搬至巷子口暗處，並以手伸進機車座墊下置物箱中著手搜
      尋財物，嗣於遭人發現制止時，方心虛而抽身快速逃逸。
      故被告空言辯稱「當日伊的手並未伸進機車座墊下，伊並
      沒有要偷東西，是因為伊有案底，所以才在聽到有人喊抓
      賊時，害怕而跑開。」云云，而否認此部分犯行，亦顯屬
      卸責之詞，諉無足取。
（三）綜上所述，本件事證已臻明確，被告之犯行堪以認定，應
      依法論科。
二、核被告丙○○所為，就犯罪事實一（1）部 分，係犯刑法第
    320 條第1 項之竊盜（既遂）罪；就犯罪事實一（2）部 分
    ，被告已著手於竊盜犯罪行為之實施，而未至竊得財物之結
    果，係犯刑法第320 條第3 項、第1 項之竊盜未遂罪。被告
    先後2 次竊盜犯行，時間緊接，方法相同，觸犯構成要件相
    同之罪名，顯係基於概括犯意反覆為之，應依連續犯之規定
    ，論以一竊盜（既遂）罪，並依法加重其刑。又被告前曾因
    竊盜案件，多次遭法院判處罪刑確定，最近一次於90年12月
    10日經本院以90年度易字第384 號判決判處有期徒刑6 月，
    如易科罰金，以3 百元折算1 日確定，甫於91年1 月17日易
    科罰金執行完畢等事實，有卷附之臺灣高等法院被告前案紀
    錄表1 件可資參照，其於有期徒刑之執行完畢後，五年以內
    再犯有期徒刑以上之本罪，為累犯，應依法遞加重其刑。另
    前揭被告犯罪事實一（1）之 竊盜犯行雖未據公訴人起訴，
    惟該部分犯行與前述起訴並經論罪之犯罪事實一（2）部 分
    ，有連續犯之裁判上一罪關係，為起訴效力所及，本院自應
    併予審理，附此敘明。爰審酌被告之素行、智識程度；犯罪
    之動機、目的、手段、所得財物價值；犯後猶飾詞否認犯行
    ，態度不佳及被害人所受損害等一切情狀，暨檢察官之求刑
    內容後，量處如主文所示之刑，並諭知易科罰金之折算標準
    ，以示警懲。
三、移送併辦意旨（臺灣花蓮地方法院檢察署93年度偵緝字172
    號）另以：被告丙○○意圖為自己不法所有，於93年5 月20
    日9 時許，在花蓮縣壽豐鄉○○村○○路旁產業道路，趁庚○○疏於看管，徒手竊取庚○○置於機車置物箱內之手機1
    支及現金新臺幣（下同）2 千7 百元，因認被告另涉此部分
    竊盜犯嫌，且與前開起訴論罪部分有連續犯之裁判上一罪關
    係，故移送本院併辦。經查：本件檢察官認被告涉有此部分
    竊盜犯行，無非係以被害人庚○○之指訴為其論據，然訊據
    被告丙○○堅決否認有竊取庚○○財物之犯行，且被害人庚○○於警詢、偵訊及本院審理時均僅指稱「93年5 月20日9
    時許，在花蓮縣壽豐鄉○○村○○路旁產業道路，伊置於機
    車置物箱內之手機1 支及現金2 千7 百元遭人竊取，伊並未
    看見行竊之人及行竊之過程，惟失竊前伊曾看見被告在伊機
    車附近徘徊。」等情（見花蓮縣警察局偵查卷第9 、10頁；
    花蓮地方法院檢察署93年度偵緝字第172 號卷第51頁、本院
    卷二第35頁），顯然庚○○僅能指證其遭人竊取財物之事實
    ，至於犯罪行為人為何人，庚○○並未親眼目睹，則庚○○
    所為之指訴，尚不足據為認定被告有此部分竊盜犯行之依據
    。此外，本院復查無其他積極證據足資證明被告有檢察官所
    指之上開竊盜犯行，則此部分併辦案件自與被告前揭經論罪
    科刑之犯行，無裁判上一罪關係，本院無從併為審理，應將
    此部分併辦案件退回由檢察官另為適法之處理，附此敘明。
據上論斷，應依刑事訴訟法第299 條第1 項前段，刑法第56條、
第320 條第1 項、第47條、第41條第1 項前段，罰金罰鍰提高標
準條例第1 條前段、第2 條，判決如主文。
本案經檢察官陳嘉瑜到庭執行職務。
中　　華　　民　　國　　94　　年　　3　　月　 　14　　日
                  臺灣宜蘭地方法院刑事第四庭
                      審判長法  官  林  惠  玲
                            法  官  郭  淑  珍
                            法  官  劉  家  祥
以上正本證明與原本無異。
如不服本判決，應於判決送達後10日內，向本院提出上訴狀（應
附繕本）。
                            書記官  邱  淑  秋
中　　華　　民　　國　　94　　年　　3 　　月　　15　　日
附錄本案論罪科刑法條全文：
中華民國刑法第320 條第1 項、第3 項
(普通竊盜罪、竊佔罪)
意圖為自己或第三人不法之所有，而竊取他人之動產者，為竊盜
罪，處五年以下有期徒刑、拘役或五百元以下罰金。
意圖為自己或第三人不法之利益，而竊佔他人之不動產者，依前
項之規定處斷。
前二項之未遂犯罰之。
